# 会计年度是否可以长于一年

提问人：xzsuper 时间：2012-02-25 10:31:46
回复 fanxu7788 的帖子
那向我这种情况，怎么处理比较好？放所有比较数字是 0 ？还是只披露 2011 年，然后在附注中说明公司其实 2010 年 10 月就成立但无任务交易发生？

回答人：chenyiwei
建议比较数据为零（但至少 2010 年内应该还有投入资本和对应的出资资产？），同时注明比较期间是自成立日起到 2010 年 12 月 31 日止的期间。